臺灣高等法院民事裁定　　　　　　　　　 96年度抗字第941號
抗　告　人　甲○○
上列抗告人與乙○○○○○○間假處分事件，對於中華民國96年
5月31日臺灣桃園地方法院96年度裁全字第3880號裁定，提起抗
告，本院裁定如下：
    主  文
抗告駁回。
抗告訴訟費用由抗告人負擔。
    理  由
一本件抗告人以相對人蔡國英開設駿馹行，承辦羽翔企業商行業
  務，於民國95年11月20日向伊借款，又積欠伊瓦斯罐及貨品未
  交付，計新臺幣（下同）695,328元迄今數月經屢催不還，近
  聞相對人因經營不善，已登報欲出售其店內之貨品，為免日後
  將不能強制執行或甚難執行之虞，爰聲請禁止相對人就桃園縣
  平鎮市○○路526號19號處所內貨物為移轉及其他處分行為，
  並願供擔保以代釋明等情。原法院認抗告人所釋明者乃其因與
  相對人借貸關係之金錢上請求，及所述之瓦斯罐等貨品縱有保
  全之必要，亦不得就相對人所有位於上址之全部貨物為禁止處
  分行為，而駁回其聲請。抗告人不服，抗告前來。
二按債權人就金錢請求以外之請求，欲保全強制執行者，始得聲
  請假處分，若就金錢請求或得易為金錢請求之請求，欲保全強
  制執行者，則應聲請假扣押；又假處分，非因請求標的之現狀
  變更，有日後不能強制執行，或甚難執行之虞者，不得為之，
  民事訴訟法第532條、第522條定有明文。次按修正民事訴訟法
  第526條第2項，已將「債權人雖未為前項釋明，如就債務人所
  應受之損害已供法院所定之擔保者，得命為假扣押」之規定，
  修正為「前項釋明如有不足，而債權人陳明願供擔保或法院認
  為適當者，法院得定相當之擔保，命供擔保後為假扣押」，以
  與同條第一項規定「請求及假扣押之原因，應釋明之」相呼應
  ，是請求及假扣押之原因，債權人如未先為釋明，縱就債務人
  所應受之損害供法院所定之擔保者，亦不得命為假扣押，必因
  釋明而有不足，並經債權人陳明願供擔保或法院認為適當者，
  始得命供擔保後為假扣押，此於假處分，依同法第533條規定
  ，自亦準用之；故適用同法第533條規定准為假處分，聲請人
  必就「假處分」之請求原因及「請求標的之現狀變更，日後不
  能強制執行或甚難執行之虞」之假處分原因存在提出能即時調
  查之證據以釋明，如非因釋明而有不足時，縱陳明願供擔保以
  代釋明，亦無足以補之，法院即應駁回其聲請（最高法院94年
  度台抗字第156號裁定意旨可資參考）。查，本件抗告人聲請
  假處分，其以相對人向其借貸為理由者，其所欲保全之請求為
  金錢使用借貸之償還請求，因屬金錢請求，與假處分保全之目
  的不符，尚不得為假處分之聲請。其依買賣契約請求相對人交
  付相當數量之瓦斯罐及貨品者，雖為金錢以外之請求，然其就
  本件何以有假處分保全必要之原因，僅泛言：「近聞相對人因
  經營不善，已登報欲出售其店內之貨品，聲請人唯恐相對人將
  聲請人之該瓦斯罐及貨品一併出售，則標的物現狀變更，日後
  將不能強制執行或甚難執行之虞」等語，就相對人是否有出清
  店內貨品以結束營業等情，未提出任何可供本院即時調查之證
  據，尚難認其已盡釋明之責。是縱抗告人陳明願供擔保以代釋
  明，亦無以補足。原裁定駁回抗告人之聲請，並無不合，抗告
  意旨指摘原裁定不當，求予廢棄，為無理由，應予駁回。
三據上論結，本件抗告為無理由。爰依民事訴訟法第495條之1、
  第449條第1項、第95條、第78條，裁定如主文。
中　　華　　民　　國　　96　　年　　6 　　月　　29　　日
                    民事第九庭
                        審判長法　官  黃熙嫣
　　　　　　　　　　　        法　官　呂太郎
　　　　　　　　　　　        法　官　楊力進
正本係照原本作成。
不得再抗告。
中　　華　　民　　國　　96　　年　　7 　　月　　3 　　日
　　　　　　　　　　　　　　　書記官  蕭進忠
